臺灣新竹地方法院刑事判決　　　　　　　　　　　　　九十二年度易字第六五三號
　　公　訴　人　臺灣新竹地方法院檢察署檢察官
　　被　　　告　戊○○　男　三.
　　指定辯護人　本院公設辯護人乙○○
　　被　　　告　己○○　男　三.
　　指定辯護人　本院公設辯護人丁○○
右列被告因詐欺等案件，經檢察官聲請簡易判決處刑（九十二年度偵緝字第八○、一
○○號），及移送併案審理（九十二年度偵字第四九三四號），本院改為通常訴訟程
序，再經檢察官聲請進行協商程序，本院合議庭同意改由受命法官獨任進行協商程序
而為判決如左：
    主  文
戊○○共同行使偽造私文書，足以生損害於他人，處有期徒刑陸月，如易科罰金，以
佰元折算壹日。偽造之育達精密工業有限公司任職證明書上偽造之「育達精密工業
有限公司」、「庚○○」印文各壹枚及偽造之千達企業有限公司員工在職證明書上偽
造之「千達企業有限公司」、「辛○○」印文各壹枚，均沒收。
己○○共同意圖為自己不法之所有，以詐術使人將本人之物交付，處有期徒刑陸月，
如易科罰金，以佰元折算壹日。
    事實及理由
一、犯罪事實：
（一）戊○○基於意圖為自己不法所有之概括詐欺犯意，先與己○○（違反動產擔保
      交易法部分，業經檢察官另為不起訴處分確定）於民國九十年十一月九日，由
      己○○出面以其個人名義，向中國信託商業銀行永吉分行（下稱永吉分行）辦
      理汽車貸款，並諉稱願以其所購買之車號ＣＶ─六三八三號自小客車為擔保品
      ，而向永吉分行借款新臺幣（下同）二十四萬元，永吉分行外包汽車貸款業務
      之對保人李思淵（查無共犯證據）不疑有詐，在貸款借據暨動產抵押契約書對
      保人欄上簽名，並由己○○登記為系爭車輛之所有人，旋永吉分行依約撥款給
      系爭車輛原車主許錦燦（查無共犯證據），許錦燦即轉交五萬元代辦費予戊○○，再由戊○○轉交其中之二萬元予己○○，惟系爭車輛則由戊○○交付不詳
      之人，迄今不知去向，致永吉分行受有損害，嗣經永吉分行將對於戊○○之債
      權轉讓和潤企業股份有限公司（下稱和潤公司），追討無著始知受騙。
（二）戊○○承前概括之詐欺犯意，復與覃懷恩、陳文賢（該二人業經本院以九十二
      年度竹北簡字第二○九號判處有期徒刑五月確定）及自稱「李思淵」之不詳年
      標的物及行使偽造私文書之犯意聯絡，為向銀行詐取貸款，先佯由戊○○介紹
      以覃懷恩名義向許錦燦購買車號ＣＫ─六一七○號自小客車，並由覃懷恩、陳
      文賢提供個人資料交給自稱「李思淵」之不詳年籍姓名成年男子，由該自稱「
      李思淵」之不詳年籍姓名成年男子負責偽造育達精密工業有限公司暨法定代理
      人庚○○、千達企業有限公司暨法定代理人辛○○之印文在任職證明書、員工
      在職證明書上，而偽造覃懷恩任職育達精密工業有限公司之任職證明書、薪資
      表及陳文賢任職千達企業有限公司之員工在職證明書，再於同年十二月五日前
      之同年十二月初，佯以覃懷恩名義向中國信託商業銀行永吉分行辦理動產擔保
      抵押貸款，以詐貸十三萬元，而約定由覃懷恩提供該車號ＣＫ─六一七○號自
      小客車辦理動產抵押擔保，陳文賢則擔任連帶保證人，並由戊○○同時行使交
      付前開偽造之覃懷恩任職育達精密工業有限公司之任職證明書、薪資表及陳文
      賢任職千達企業有限公司之員工在職證明書予中國信託商業銀行永吉分行承辦
      人員，足以生損害於育達精密工業有限公司、千達企業有限公司及育達精密工
      業有限公司之法定代理人庚○○、千達企業有限公司之法定代理人辛○○，再
      由戊○○提供設於門牌號碼新竹市○○路○段二巷一０九弄一號「威聖宮」之
      電話號碼，由覃懷恩、陳文賢負責接聽冒稱係育達精密工業有限公司及千達企
      業有限公司，以應付中國信託商業銀行永吉分行之電話徵信，致中國信託商業
      銀行永吉分行承辦人員因之陷於錯誤，乃如數將動產抵押貸款十三萬元匯入許
      錦燦設於新竹市第十信用合作社香山分社帳戶內，嗣再由許錦燦將部分款項退
      由自稱「李思淵」之不詳年籍姓名成年男子，該自稱「李思淵」之不詳年籍姓
      名成年男子再將部分款項分給戊○○、覃懷恩。旋覃懷恩、陳文賢、戊○○及
      自稱「李思淵」之不詳年籍姓名成年男子詐得款項後，並未依約償還分期貸款
      ，且將該動產擔保交易標的物車號ＣＫ─六一七○號自小客車處分去向不明，
      致生損害於受讓該動產擔保抵押債權人和潤企業股份有限公司。
二、證據：
（一）被告戊○○、己○○於本院認罪。
（二）告訴代理人甲○○於警訊中之指訴；暨被害人和潤企業股份有限公司代理人丙○○、被害人育達精密工業有限公司法定代理人庚○○、被害人千達企業有限
      公司法定代理人辛○○分別於偵查中之指述。
（三）證人李思淵、許錦燦及許有德於偵查中之證述。
（四）共犯覃懷恩、陳文賢於偵訊中之供述。
（五）九十二年度偵緝字第八○、一○○號偵查卷附貸款借據暨動產抵押契約書、動
      產擔保交易動產抵押設定債權人變更登記、動產擔保交易動產抵押設定塗銷登
      記書、分期車輛
      十日竹縣北警刑字第三０四六三號函及所附之訪查紀錄表等件附卷可稽。
（六）九十二年度偵字第四九三四號偵查卷附汽車買賣契約、被害人和潤企業股份有
      限公司撥款帳戶明細表、汽車貸款申請書、動產擔保交易動產抵押設定登記申
      請書、貸款借據暨動產抵押契約書、保證人資料影本等件附卷可稽。
（七）偽造之共犯覃懷恩任職育達精密工業有限公司之任職證明書、薪資表及共犯陳
      文賢任職千達企業有限公司之員工在職證明書影本等件可稽。
三、本件經檢察官與被告二人於審判外達成協商之合意且被告已認罪，其合意內容為
    ：（一）被告戊○○願受科刑範圍為有期徒刑六月，如易科罰金，以三百元折算
    一日，偽造之育達精密工業有限公司任職證明書上偽造之「育達精密工業有限公
    司」、「庚○○」印文各一枚及偽造之千達企業有限公司員工在職證明書上偽造
    之「千達企業有限公司」、「辛○○」印文各一枚，均沒收之宣告。（二）被告
    己○○願受科刑範圍為有期徒刑六月，如易科罰金，以三百元折算一日之宣告。
    經查，上開協商合意並無刑事訴訟法第四百五十五條之四第一項所列情形之一，
    檢察官聲請改依協商程序而為判決，本院爰不經言詞辯論，於協商合意範圍內為
    協商判決，合予敘明。
四、應適用之法條：刑法第二十八條、第二百十六條、第二百十條、第三百三十九條
    第一項、第四十一條第一項前段、第第二百十九條。
五、本判決除有刑事訴訟法第四百五十五條之四第一項第一款、第二款、第四款、第
    六款、第七款所定情形之一，或違反同條第二項規定者外，檢察官與被告均不得
    上訴。
六、如有前項得上訴之情形，得自收受判決送達之日起十日內，向本院提出上訴書狀
    ，上訴於第二審法院。
中　　　華　　　民　　　國　　九十三　　年　　　八　　　月　　三十一　　日
                                臺灣新竹地方法院刑事第一庭
                                    法    官  黃  美  文
右正本證明與原本無異。
                                    書 記 官  陳  秀  子
中　　　華　　　民　　　國　　九十三　　年　　　八　　　月　　三十一　　日
附錄本案論罪科刑法條全文：
刑法第二百十條：
偽造、變造私文書，足以生損害於公眾或他人者, 處五年以下有期徒刑。
刑法第二百十六條：
行使第二百十條至第二百十五條之文書者，依偽造、變造文書或登載不實或使登載不
實事項之規定處斷。
刑法第三百三十九條第一項：
意圖為自己或第三人不法之所有，以詐術使人將本人或第三人之物交付者，處五年以
下有期徒刑、拘役或科或併科一千元以下罰金。
